臺灣高雄地方法院民事判決 九十一年訴字第二二五一號
　　　原　　　告　台灣土地銀行
　　　法定代理人　乙○○
　　　訴訟代理人　甲○○
　　　　　　　　　丁○○
　　　被　　　告　丙○○
右當事人間清償借款事件，本院判決如左：
      主    文
被告應給付原告新台幣壹佰拾陸萬元及自民國八十七年十一月二十八日起至清償日
止，按年息百分之九‧一七計算之利息，及自八十七年十二月二十八日起至清償日止
，其逾期在六個月以內者，按上開利率百分之十，逾期超過六個月部分，按上開利率
百分之二十計付違約金。
訴訟費用由被告負擔。
    事    實
甲、原告方面：
一、聲明：求為判決如主文所示。
二、陳述：被告於民國八十四年十二月二十七日向原告借用長期購置房屋擔保放款新
    台幣（下同）壹佰拾陸萬元，約定利息按原告基本放款利率（訂約時為年息七
    ‧七）加年息百分之九‧五計算，浮動計息，按月計收，並約定自八十四年十二
    月二十七日起至一百零四年十二月二十七日止，利息按月計收，本金到期一次清
    償，遲延還本付息時，除按約定利率計算遲延利息外，其逾期清償在六個月以內
    者，按上開利率百分之十，逾期超過六個月部分，按上開利率百分之二十計算違
    約金。詎被告自八十七年十一月二十八日起即未依約清償，依約定書第三條之約
    定，借款視為全部到期，經核算結果，尚欠如主文所示本金及利息暨違約金未為
    清償，屢向被告催討，均無結果，為此依消費借貸法律關係提起本件訴訟。
三、證據：提出中長期放款借據、授信約定書各一件、繳息查詢單一件為證。
乙、被告方面：
一、聲明：求為判決駁回原告之訴，訴訟費用由原告負擔。
二、陳述：借據是我簽的沒錯，但是借錢後，隔年房子就賣掉了，銀行表示只要後手
    有正常繳息就可以，名字改不改沒關係，資料留給銀行，也請求銀行返還契約書
    ，但是銀行沒有跟我接觸。
    理  由
一、本件原告主張：被告於八十四年十二月二十七日向原告借款壹佰參拾陸萬元，約
    定借款期間自八十四年十二月二十七日起至一百零四年十二月二十七日止，按月
    繳付利息，自八十二年一月二十九日起，以每一個月為一期，共分二百四十期，
    按期支付利息，利息按年息百分之九．五計付，若遲延付息時，除債務視為均已
    到期，並按約定利率計算遲延利息外，其逾期清償在六個月以內者，按上開利率
    百分之十，逾期超過六個月部分，按上開利率百分之二十計算違約金。詎自八十
    七年十一月二十八日起被告即未依約繳付利息，全部債務視為均已到期，被告未
    依約清償，經核算結果，尚欠如主文所示本金及利息暨違約金未為清償之事實，
    已據其提出中長期放款借據、授信約定書各一件、繳息查詢單一件為證，核屬相
    符，被告對於系爭借據之真正並不爭執，雖為上開抗辯，惟被告將房子轉賣給他
    人，自當注意原借款債務是否解除、抵押權登記是否塗銷等事宜，蓋原告並沒有
    權利要求第三人至銀行辦理相關手續，被告為買賣時自當自行注意，豈有因銀行
    告知只要後手正常繳息即可而置之不理，況且，果真如其所言，要與其應負借款
    人之責任不生影響，所辯尚非可採。綜上，本院依被告之陳述及上開證據所載清
    償期限、方式、利息、違約金之內容為調查之結果，與原告所述之事實相符，則
    原告主張之事實，可堪信為真實。
二、按借用人應於約定期限內，返還與借用物種類、品質、數量相同之物。遲延之債
    務，以支付金錢為標的者，債權人得請求依法定利率計算之遲延利息，但約定利
    率較高，仍從其約定利率。當事人得約定債務人不履行債務時，應支付違約金，
    民法第四百七十八條前段、第二百三十三條第一項、第二百五十條第一項分別定
    有明文。
三、綜上所述，原告依消費借貸之法律關係，請求被告給付本件借款壹佰拾陸萬元
    及自民國八十七年十一月二十八日起至清償日止，按年息百分之九‧一七計算之
    利息，及自八十七年十二月二十八日起至清償日止，其逾期在六個月以內者，按
    上開利率百分之十，逾期超過六個月部分，按上開利率百分之二十計付之違約金
    ，為有理由，應予准許。
四、被告聲請傳訊證人即承辦代書為其攻擊防禦方法，本院審酌並無礙前開認定之結
    果，爰不予傳訊，附此敘明。
五、本件原告之訴為有理由，依民事訴訟法第七十八條，判決如主文。
中　　　華　　　民　　　國　　九十一　　年　　　九　　　月　　　六　　　日
                              台灣高雄地方法院民事第一庭
~B法　官　李勝琛
右正本證明與原本無異。
如不服本判決，應於判決送達後二十日內，向本院提出上訴狀。
中　　　華　　　民　　　國　　九十一　　年　　　九　　　月　　　六　　　日
~B書記官　林宜正
